臺灣臺南地方法院刑事判決　　　　　　　96年度交訴字第40號
公　訴　人　臺灣臺南地方法院檢察署檢察官
被　　　告　甲○○
　　　　　　　　　　（現另案在臺南分監執行）
上列被告因公共危險等案件，經檢察官提起公訴（95年度偵緝字
第1230號），被告就被訴事實為有罪之陳述，本院裁定進行簡式
審判程序，本院判決如下：
    主  文
甲○○犯過失傷害罪，處有期徒刑肆月；又犯肇事致人傷害逃逸
罪，處有期徒刑柒月。應執行有期徒刑拾月。
    事  實
一、甲○○考領有小型車普通駕駛執照，其於民國93年1月31日
    凌晨1時15分許，駕駛其友張嘉宏所有之牌照號碼6420-FB號
    自小客車，沿臺南市○○路第三快車道，由東向西行駛，途
    經該路與大同路一段交岔路口時（當時林森路方向為綠燈）
    ，本應注意轉彎車應讓直行車先行，而依當時情形天候晴、
    夜間有照明設施、柏油路面乾燥、無缺陷、無障礙物，視距
    良好，客觀上並無其不能注意之情形，詎其竟疏於注意，未
    讓直行車先行即貿然右轉，適有丙○○駕駛GA3-665號重型
    機車，沿林森路機車專用道由東向西行駛至上開交岔路口（
    當時林森路方向為綠燈）並欲直行通過時，甲○○所駕駛之
    6420-FB號自小客車右前車門遂在上開交岔路口內撞及丙○
    ○所駕駛之GA3-665號重型機車車頭，致丙○○人車倒地，
    受有左側末端脛腓骨骨折之傷害，詎甲○○肇事後未下車採
    取救護措施，反而逕自駕車逃逸，將丙○○棄置肇事現場，
    惟其駕車逃逸之行為經路人郭怡秀及魏若蓁目睹，嗣經警據
    報後循線查獲。
二、案經丙○○訴由臺南市警察局第一分局報請臺灣臺南地方法
    院檢察署檢察官偵查起訴。
    理  由
一、本件係經被告甲○○於準備程序當庭表示認罪，而經本院裁
    定以簡式審判程序加以審理，則依據刑事訴訟法第273條之2
    、同法第159條第2項之規定，不適用傳聞法則有關限制證據
    能力之相關規定，合先敘明。
二、訊據被告甲○○對於其上開犯罪事實供承不諱，核與告訴人
    丙○○所指訴及證人魏若蓁於警詢時所證述、證人郭怡秀於
    檢察官偵查中所證述之情節相符，並有新樓醫院出具之診斷
    證明書1紙以及道路交通事故現場圖、道路交通事故調查報
    告表（一）、（二）各1份、警察蒐證之現場照片10張附卷
    可資佐證。
三、按汽車行駛至交岔路口，轉彎車應暫停讓直行車先行，95年
    6月16日修正前之道路交通安全規則第102條第1項第6款前段
    定有明文，被告於駕車時自應注意遵守上開規定。又依當時
    情形天候晴、夜間有照明設施、柏油路面乾燥、無缺陷、無
    障礙物，視距良好，有上開道路交通事故調查報告表（一）
    及照片可稽，客觀上並無被告不能注意之情形，詎被告駕駛
    其友張嘉宏所有之6420-FB號自小客車，沿臺南市○○路第
    三快車道，由東向西行駛，途經該路與大同路一段交岔路口
    時（當時林森路方向為綠燈），竟疏於注意，未讓直行車先
    行即貿然右轉，適告訴人丙○○駕駛GA3-665號重型機車，
    沿林森路機車專用道由東向西行駛至上開交岔路口（當時林
    森路方向為綠燈）並欲直行通過時，甲○○所駕駛之6420-F
    B號自小客車右前車門遂在上開交岔路口內撞及丙○○所駕
    駛之GA3-665號重型機車車頭，致丙○○人車倒地，受有左
    側末端脛腓骨骨折之傷害，被告之行為顯有過失，且其過失
    行為與告訴人受有前揭傷害間並有相當因果關係。本件車禍
    肇事責任依上開被告及告訴人之行為而言，係因告訴人之過
    失所造成，告訴人並無過失。又本件車禍肇事責任經檢察官
    送請臺灣省臺南區車輛行車事故鑑定委員會鑑定結果，認「
    號誌正常，未依號誌指示行駛者為肇事原因」，有該會93年
    10 月5日南鑑字第0935901459號函附卷可稽，上開鑑定經檢
    察官送請臺灣省車輛行車事故覆議鑑定委員會覆議結果，認
    雙方應遵守之號誌時相不相同而無法為覆議，有該會95年10
    月16日府覆議字第0950100835號函及96年1月29日府覆議字
    第0950100835Ａ號函附卷可稽。查上開鑑定意見及覆議意見
    係因誤認被告甲○○駕車沿大同路由南向北行駛所致，惟被
    告係駕駛6420-FB號自小客車沿林森路由東向西行駛，途經
    該路與大同路一段交岔路口，綠燈時右轉；告訴人則係駕駛
    GA3-665號重型機車沿林森路由東向西行駛，途經上開交岔
    路口，綠燈時直行，以致發生車禍，業據目擊證人郭怡秀於
    95年12月16日檢察官偵查中證述明確（見檢方95年度偵緝字
    第1230號卷第58頁、第59頁），是上開鑑定意見及覆議意見
    均不足採，應依本院上開之認定為準。綜上所述，事證明確
    ，被告之犯行洵堪認定。
四、核被告甲○○所為，係犯刑法第284條第1項前段之過失傷害
    罪及刑法第185條之4之肇事逃逸罪。被告所犯上開二罪間，
    罪名不同，犯意各別，應分論併罰。審酌被告之品行（有妨
    害風化前科被法院判處有期徒刑1年8月確定，現在執行中，
    未構成累犯，有臺灣高等法院被告前案紀錄表附卷可稽）、
    生活經濟狀況普通、智識教育程度為高中畢業、犯罪之動機
    、所生之危害（告訴人受有前揭之傷害）、被告事後雖坦承
    犯行並有悔意，惟尚未與告訴人成立民事和解等一切情狀，
    爰分別量處如主文所示之刑，並定其應執行刑為有期徒刑10
    月，以示懲儆。又刑法於94年2月2日修正公布，並於95年7
    月1日生效施行，本件被告犯罪在新法修正施行前，有關數
    罪併罰定應執行刑，修正前之舊刑法第51條第5款原規定：
    「宣告多數有期徒刑者，於各刑中之最長期以上，各刑合併
    之刑期以下，定其刑期。但不得逾20年。」，修正後之刑法
    第51條第5款規定：「宣告多數有期徒刑者，於各刑中之最
    長期以上，各刑合併之刑期以下，定其刑期。但不得逾30年
    。」。經比較修正前後之規定，以舊法較有利於被告，自應
    適用修正前刑法第51條第5款之規定為定應執行刑之標準，
    併此敘明。
據上論斷，應依刑事訴訟法第273條之1第1項、第299條第1項前
段，刑法第2條第1項前段、第185條之4、第284條第1項前段，修
正前刑法第51條第5款，刑法施行法第1條之1，判決如主文。
本案經檢察官乙○○到庭執行職務
中　　華　　民　　國　　96　　年　　5　　月　   30    日
　　　　　　　　  　交通法庭    法　官　林勝利
以上正本證明與原本無異。
如不服本判決，應於判決送達後10日內，向本院提出上訴狀。
　　　　　　　　　　　　　　　　書記官　陳金堂
中　　華　　民　　國　　96　　年　　5　　 月　　30　　日
附錄本案論罪科刑法條全文：
中華民國刑法第185條之4
駕駛動力交通工具肇事，致人死傷而逃逸者，處6月以上5年以下
有期徒刑。
中華民國刑法第284條
因過失傷害人者，處6月以下有期徒刑、拘役或5百元以下罰金，
致重傷者，處1年以下有期徒刑、拘役或5百元以下罰金。
從事業務之人，因業務上之過失傷害人者，處1年以下有期徒刑
、拘役或1千元以下罰金，致重傷者，處3年以下有期徒刑、拘役
或2千元以下罰金。
